# 请教陈老师关于收购的少数股东权益

提问人：02068134 时间：2010-08-03 00:12:47
忽然想到一个问题，A公司收购B集团，若B集团90%控制C，那么B公司报表本身就有少数股东权益，企业合并后按公允价值计量，那么B集团本身的少数股东应分享这部分增值吗？或者说，管理层选用净资产的百分比计量少数股东权益（非fair value)，合并时B集团的资产已经按照公允价值计量，那么B公司本身的少数股东权益需要按照资产的公允价值调整吗？
我理解是不需要，因为A公司支付对价是收购的B公司净资产（已与其本身的MI无关），相应只有A公司层面的MI应按净资产公允价值比例计量，并且若要调整B公司MI势必影响A公司的goodwill显得不合理，请大师指点，谢谢！
[ 本帖最后由 02068134 于 2010-8-3 22:24 编辑 ]

回答人：chenyiwei
回复 楼主 02068134 的帖子没有完全看明白你的意思。你的问题是否讨论在IFRS 3(R)下，少数股权按净资产公允价值的相应比例计量（而不是按可辨认净资产公允价值的相应比例计量）的情况下，被收购方原有的少数股权是否也要重新计算确认原有的商誉？还是仅仅指把B原有的少数股权也按照购买日可辨认资产、负债的公允价值重新计量？
如果是后者，则B原有的少数股权虽然本次未纳入收购范围，但也应当按照购买日B集团各项可辨认资产、负债的公允价值重新进行计量。